臺灣板橋地方法院刑事判決　　　　　　　　　　　　九十三年度訴字第一○四二號
　　公　訴　人　臺灣板橋地方法院檢察署檢察官
　　被　　　告　甲○○
右列被告因詐欺等案件，經檢察官提起公訴（九十三年度偵字第三七二五號），本院
受理後被告為有罪之陳述，經合議庭裁定改行簡式審判程序，判決如左：
    主      文
甲○○幫助掩飾因自己重大犯罪所得財物，處有期徒刑肆月，如易科罰金，以銀元
佰元折算壹日，緩刑貳年。犯罪所得新臺幣壹仟貳佰元沒收，如全部或一部不能沒收
時，以其財產抵償之。
    事      實
一、甲○○因缺錢花用，於民國九十二年十月上旬某日，見中國時報分類廣告欄刊登
    有收購銀行帳戶之廣告，得知可藉由出賣開立之金融機構帳戶以換取現金花用，
    在能預見其提供帳戶予不相識之人使用，可能供不詳犯罪集團掩飾其因自己重大
    犯罪所得財物之情況下，竟仍不違其本意，基於幫助掩飾因自己重大犯罪所得財
    物之故意，以報刊電話號碼與真實姓名年籍不詳之鄭姓成年男子聯絡後，於民國
    九十二年十月十四日，在臺北縣板橋市○○○路○段八號前，提供其
    姓男子，隨即由該男子陪同至臺北縣三重市○○路○段八○號之建華商業銀行三
    重分行及桃園縣龜山鄉○○路○段二五三號之聯邦商業銀行迴龍分行辦理開戶申
    請，甲○○於取得以其名義開立之建華商業銀行帳號○一九–00000000
    00–六號及聯邦商業銀行帳號八○三–000000000000號存摺後，
    用新臺幣（下同）一千二百元之代價，出賣給該名鄭姓男子，鄭姓男子並告知甲
    ○○於一個半月後即可結清帳戶。該鄭姓男子所屬之犯罪集團則以在ｅ–ｂａｙ
    拍賣網站登載廣告，佯以一萬六千二百元販售筆記型電腦，致欲購買筆記型電腦
    之蕭宏祥陷於錯誤，信以為真，多次轉帳匯款，其中一筆即匯款至甲○○前開聯
    邦商業銀行帳戶內，甲○○即以此方式幫助掩飾該犯罪集團因常業詐欺之重大犯
    罪所得之財物，嗣蕭宏祥發覺對方前後要求數度匯款，且每次匯款金額均自動轉
    出九萬九千九百八十二元，共損失一百十餘萬元，察覺有異，始發現受騙，並報
    警追查，後來甲○○於出賣帳戶一個半月後之九十二年十二月三十日至上述建華
    商業銀行三重分行辦理結清時，經該行行員乙○○發覺該帳戶係管制之警示帳戶
    ，旋報警到場查獲，而悉上情。
二、案經臺北縣政府警察局三重分局報請臺灣板橋地方法院檢察署檢察官偵查起訴，
    經本院合議庭裁定以簡式審判程序審理。
    理      由
一、右揭犯罪事實，業據被告甲○○於警詢、偵查及本院審理時均坦承不諱，並有證
    人蕭宏祥、乙○○於警詢時證述綦詳，又有金融機構遭歹徒詐騙案件通報單影本
    一件、嘉義市政府警察局受理刑事案件三聯單影本一件、匯款轉帳明細共二十五
    張在卷可憑，足認被告自白與事實相符，罪證明確，犯行洵堪認定。
二、被告將上述銀行帳戶之存摺，以一千二百元之代價出賣予真實姓名年籍不詳之鄭
    姓成年男子等所組成之犯罪集團使用，以幫助該犯罪集團掩飾其因常業詐欺之重
    大犯罪所得財物，核其所為，係犯刑法第三十條第一項、洗錢防制法第九條第一
    項之幫助洗錢罪。又被告係幫助該名鄭姓男子所屬之犯罪集團成員掩飾其自己常
    業詐欺之重大犯罪所得財物，為從犯，爰依刑法第三十條第二項之規定，按正犯
    之刑減輕之。又被告於偵查及審理中自白，應依洗錢防制法第九條第五項後段規
    定遞減輕其刑。爰審酌被告年值青壯，不思正道取財，竟因貪圖小利而提供帳戶
    幫助洗錢，既助長他人犯罪，又增加查緝困難，危害財產安全及社會穩定，但其
    因本件犯罪所得非鉅及犯罪後尚能坦承犯行等一切情狀，量處如主文所示之刑，
    並諭知易科罰金之折算標準，以示懲儆。查被告前未曾受有期徒刑以上刑之宣告
    ，有臺灣高等法院被告全國前案紀錄表附卷可參，其因一時貪慾圖便，短於思慮
    ，致觸犯本案犯行，且被告現有正當職業，經此次教訓，當知所警惕，而無再犯
    之虞，本院認前開對其宣告之刑，以暫不執行為適當，爰併宣告緩刑二年，以啟
    自新。又被告因犯上開幫助洗錢罪所得財物一千二百元，業據被告供認明確，不
    問屬於犯人與否，應依洗錢防制法第十二條第一項之規定，併予宣告沒收，如全
    部或一部不能沒收時，以其財產抵償之。
三、公訴意旨另以被告尚涉有刑法第三十條第一項、第三百四十條之幫助常業詐欺罪
    嫌云云。惟查，訊據被告甲○○始終堅詞否認明知鄭姓男子等之常業詐欺犯行，
    而綜觀全案卷證，並不足以認定被告為鄭姓男子所屬之犯罪集團成員而與之有常
    業詐欺之犯意聯絡及行為分擔，更未見被告獲有其他犯罪所得，此部分不能證明
    被告犯罪。此外，復查無其他積極、具體確切之證據足資認定被告有幫助常業詐
    欺犯行，原應為無罪之諭知，惟公訴意旨認此部分與前開有罪部分有想像競合犯
    之裁判上一罪關係，爰不另為無罪之諭知，附此敘明。
據上論斷，應依刑事訴訟法第二百七十三條之一第一項、第二百九十九條第一項前段
，洗錢防制法第九條第一項、第五項後段、第十二條第一項，刑法第十一條前段、第
三十條第二項、第四十一條第一項前段、第七十四條第一款，罰金罰鍰提高標準條例
第二條，判決如主文。
本案經檢察官程秀蘭到庭執行職務
中　　　華　　　民　　　國　　九十三　　年　　　八　　　月　　　六　　　日
                              臺灣板橋地方法院刑事第十四庭
                                  法  官  張  江  澤
右正本證明與原本無異
如不服本判決應於送達後十日內向本院提出上訴狀
                                  書記官  吳  健  政
中　　　華　　　民　　　國　　九十三　　年　　　八　　　月　　　六　　　日
附錄本案論罪科刑法條全文：
洗錢防制法第九條：
犯第二條第一款之罪者，處五年以下有期徒刑，得併科新臺幣三百萬元以下罰金。
犯第二條第二款之罪者，處七年以下有期徒刑，得併科新臺幣五百萬元以下罰金。
以犯前二項之罪為常業者，處三年以上十年以下有期徒刑，得併科新臺幣一百萬元以
上一千萬元以下罰金。
法人之代表人、法人或自然人之代理人、受雇人或其他從業人員，因執行業務犯前三
項之罪者，除處罰行為人外，對該法人或自然人並科以各該項所定之罰金。但法人之
代表人或自然人對於犯罪之發生，已盡力監督或為防止行為者，不在此限。
犯前四項之罪，於犯罪後六個月內自首者，免除其刑；逾六個月者，減輕或免除其刑
；在偵查或審判中自白者，減輕其刑。
